【裁判字號】    90,易,847
【裁判日期】    900820
【裁判案由】    違反就業服務法
【裁判全文】
臺灣屏東地方法院刑事判決                            九十年度易字第八四七號
    公  訴  人  臺灣屏東地方法院檢察署檢察官
    被      告  甲○○
右列被告因違反就業服務法案件，經檢察官提起公訴（九十年度偵字第一一七二、一
四六二號），本院判決如左：
     主  文
甲○○違反雇主不得未經許可留用他人所申請聘僱之外國人規定，其留用人數為一人
，科罰金新臺幣參萬元，如易服勞役，以銀元參佰元即新臺幣玖佰元折算壹日。
     事  實
甲○○明知印尼國籍女子SUPIYATI，係其胞妹陳憶嘉（業經為不起訴處分）於民國八
十九年九月間所申請聘僱以照顧其母林松玉之家庭監護工，非經中央主管機關即行政
院勞工委員會許可，不得加以僱用從事其他工作，然其基於違反就業服務法之犯意，
於不詳時間，以不詳工資僱用SUPIYATI在其所營位於屏東縣竹田鄉○○村○○路一巷
十六之九號之「佳新鋼架行」，從事搬運貨品之工作。嗣於九十年二月六日下午五時
十分許，為警據民眾檢舉，當場在上址查獲。
     理  由
一、訊據被告甲○○矢口否認僱用外籍勞工SUPIYATI在其所經營之鋼架行從事搬運貨
    品之工作，辯稱：外籍勞工SUPIYATI時常會帶伊母親來鋼架行店內看看，其人很
    勤快，當天剛好路過順手幫忙，其未在店內工作云云。經查：
（一）就本件查獲之經過，訊據證人即內埔分局員警黃聰賢結證稱：本件是民眾電話
      檢舉，在台一號省道竹田段旁一家中古商行時常看到外籍勞工工作，我才與巡
      官陳智慧去查訪，我們到達後發現外勞全身穿工作服搬東西，感覺該外勞身手
      很熟練，亦知倉庫在何處，放置何種東西，我們當時身著便服，看到後我馬上
      拍照存證，被告等人亦無警覺心，拍完照後才請負責人出來，我們之前亦曾接
      獲他人檢舉過等語明確。此外，復有行政院勞工委員會許可陳憶君招募外籍勞
      工函文暨所附申請表、外籍勞工SUPIYATI護照、居留證、現場照片、違反就業
      服務法案件檢查紀錄、（檢舉）電話紀錄等資料在卷可稽，事證明確。
（二）按外國人受聘僱於為其申請許可以外之雇主者；從事許可以外之工作者，撤銷
      其聘僱許可之一部或全部，就業服務法第五十四條第一項第一、二款分別定有
      明文。本件外籍勞工SUPIYATI同被告胞妹陳憶嘉，雖皆附和被告辯詞，謂無在
      鋼架行工作情事云云。然查，關係人SUPIYATI就是否另受合法雇主陳憶嘉以外
      之人僱用，而非法從事許可以外之工作一節，攸關其能否繼續在台灣地區工作
      ；關係人陳憶嘉則為被告胞妹，關係親密，且其復因本案同遭調查，均難期渠
      等得據實陳述，所為供詞自無足採。
（三）又衡諸情理，關係人SUPIYATI既甘冒非法打工而喪失工作權之風險，自無未受
      領任何酬勞，即為被告提供勞務之可能。本件被告僱用SUPIYATI之時間及工資
      ，因被告及各該關係人SUPIYATI、陳憶嘉等，均拒不吐實而陷於不明，然無礙
      被告非法僱用外籍勞工事實之認定，應予依法論科。
二、按雇主不得未經許可聘僱或留用他人所申請聘僱之外國人，就業服務法第五十三
    第三款定有明文。被告違反上開規定，未經許可聘僱他人所申請聘僱之外國人工
    作，其人數為一人，應依同法第五十八條第一項前段論處。茲審酌被告素行，犯
    罪之動機、手段、目的、情節，犯後態度等一切情狀，量處如主文所示之刑，並
    諭知易服勞役之折算標準。
據上論斷，應依就業服務法第五十八條第一項前段，刑法第十一條前段、第四十二條
第二項，罰金罰鍰提高標準條例第二條，現行法規所定貨幣單位折算新臺幣條例第二
條，判決如主文。
中      華      民      國      九十      年      八      月    二十    日
                                          法  官  蔡憲德
右正本證明與原本無異。
對於本判決如有不服應於收受送達後十日內向本院提出上訴書狀上訴於台灣高等法院
高雄分院並按他造當事人之人數附具繕本。
                                          書記官  林鴻仁
中      華      民      國      九十      年      八      月    二十    日
附錄本案論罪科刑法條
就業服務法第五十三條第三款：
雇主不得有左列行為：
三  未經許可聘僱或留用他人所申請聘僱之外國人。
就業服務法第五十八條第一項：
違反第五十三條第一款、第二款或第三款規定，其聘僱或留用人數為一人者，處六月
以下有期徒刑、拘役或科或併科新台幣九萬元以下罰金；其聘僱或留用人數為二人以
上者，處三年以下有期徒刑、拘役或科或併科新台幣三十萬元以下罰金。


司法院資訊處製作；財團法人民間司法改革基金會備份。
